# 求助陈版及各位网友，新成立未开展业务，次年注销的子公司是否要披露？

提问人：剑寒九州 时间：2020-03-16 08:05:21
求助陈版及各位网友，A公司 2019 年年末成立了子公司B，截止 12 月 31 日仅办理了工商登记，未办理税务登记及银行开户，未实际出资，B公司也无业务。 2020 年初A公司决定注销B公司。我们出具 2019 年年报时，是否需要将B公司列入本年新增子公司披露？
如果不列入本年度新增子公司，是否需要列入其他关联方披露？

回答人：chenyiwei
该子公司虽然没有开展业务，无任何资产和负债，但其已经成立，具备独立法人资格，故仍应纳入母公司的合并报表范围，作为母公司可控制的子公司披露，并在 2019 年度财务报表附注中披露其合并范围因新设该子公司而变动的情况。如果在 2019 年度财务报表批准报出日之前将该子公司注销的，则同时说明期后已注销的事实。